臺灣雲林地方法院刑事判決
110年度訴字第589號
公  訴  人  臺灣雲林地方檢察署檢察官
被      告  吳啓倫


指定辯護人  本院公設辯護人郭雅琳  
上列被告因違反毒品危害防制條例案件，經檢察官提起公訴（11
0年度偵字第6608號），本院判決如下：
    主  文
乙○○犯轉讓禁藥罪，處有期徒刑肆月。
    事  實
一、乙○○明知甲基安非他命係毒品危害防制條例所列管之第二級
    毒品，亦為藥事法所列管之禁藥，依法不得轉讓。於民國11
    0年3月14日晚上7時26分許，乙○○以其持用之行動電話門號0
    000000000號（起訴書誤載為0000000000號，應予更正）與
    友人甲○○所持用之行動電話門號0000000000號（起訴書誤載
    為0000000000號，應予更正）為如附表所示之通話後，雙方
    相約在雲林縣北港鎮公所附近見面，原擬共同向他人購買毒
    品施用。嗣經甲○○介紹名為「黃智宗」之成年男子到場，因
    甲○○缺錢交易，遂由乙○○單獨向「黃智宗」以新臺幣（下同
    ）4,000元之價格購買重量約半錢之第二級毒品甲基安非他
    命。詎乙○○為答謝甲○○協助其購得甲基安非他命，竟基於轉
    讓第二級毒品即禁藥之犯意，在上開地點，將價值約1,000
    元之甲基安非他命無償轉讓予甲○○施用（無證據證明轉讓達
    淨重10公克以上）。案經臺灣雲林地方檢察署檢察官指揮警
    方就上開行動電話門號實施通訊監察，始循線查知上情。
二、案經雲林縣警察局臺西分局報告臺灣雲林地方檢察署檢察官
    偵查起訴。
    理  由
壹、程序方面（證據能力之說明）：
一、證人甲○○110年4月7日、同年月8日之警詢筆錄：
　　按被告以外之人（包括證人、鑑定人、告訴人、被害人及共
    同被告等）於審判外之言詞或書面陳述，為所謂傳聞證據，
    由於傳聞證據有悖於法院直接審理及言詞審理之精神，妨害
    當事人之反對詰問權，影響程序正義之實現，除法律有規定
    者（例如刑事訴訟法第159條第2項、第159條之1至第159條
    之5、第206條等）外，原則上不具證據能力。經查，證人甲
    ○○於110年4月7日、同年月8日在警局之證述（見偵卷第29至
    31、33至45、47至71頁），乃被告乙○○以外之人於審判外所
    為之言詞陳述，屬傳聞證據，被告之辯護人於本院準備程序
    中既爭執該等警詢筆錄之證據能力（見本院卷第170頁），
    檢察官又未舉出證人該等警詢筆錄有何刑事訴訟法第159條
    之2所定例外得為證據之情形，是依前揭規定，自無證據能
    力。
二、按被告以外之人於審判外之言詞或書面陳述，除法律有規定
    者外，不得作為證據；被告以外之人於審判外之陳述，雖不
    符刑事訴訟法第159條之1至第159條之4規定，而經當事人於
    審判程序同意作為證據，法院審酌該言詞陳述或書面陳述作
    成時之情況，認為適當者，亦得為證據，同法第159條第1項
    、第159條之5第1項分別定有明文。經查，本判決所引用其
    餘被告以外之人於審判外之言詞或書面陳述，檢察官、被告
    及辯護人於本院準備程序及審理時，均陳明同意作為證據使
    用（見本院卷第170、337至339頁），經審酌該等言詞或書
    面陳述作成時並無違法或不當之情況，亦無違法取證等瑕疵
    ，且與待證事實具有關聯性，認以之作為證據應屬適當，均
    有證據能力。其餘認定本案犯罪事實之非供述證據，查無違
    反法定程序取得之情，依刑事訴訟法第158條之4規定反面解
    釋，亦具有證據能力。
貳、實體方面：
一、認定事實所憑之證據及理由：
  ㈠「安非他命」（Amphetamine）係毒品危害防制條例第2條第2
    項第2款所列之第二級毒品（即同條項款附表二編號12），
    「甲基安非他命」（Methamphetamine）亦屬同條項款附表
    二編號89所載之第二級毒品，依衛生福利部食品藥物管理署
    之相關函釋，二者均多為硫酸鹽或鹽酸鹽，可溶於水、白色
    、略帶苦味之結晶，甲基安非他命係安非他命之衍生物，甲
    基安非他命作用之強度較安非他命強；又二者雖使用劑量及
    致死劑量有別，惟目前國內發現者絕大多數為甲基安非他命
    之鹽酸鹽，然施用毒品者，甚且販賣毒品者，未必能正確分
    辨所施用或販賣者係「甲基安非他命」或「安非他命」，甚
    或於買賣過程中，為避免遭查緝，或以代號稱之，而審判實
    務上查獲之晶體經送驗結果，大致上亦均係甲基安非他命（
    最高法院103年度台上字第1537號、第3410號判決意旨參照
    ）。審酌安非他命在國內取得不易，施用情形較少，且一般
    施用毒品者對於所施用之毒品究為「安非他命」、「甲基安
    非他命」，並無辨明之能力等情，堪認被告、證人即毒品受
    讓人甲○○於本案相關警詢及偵訊中提及「安非他命」之陳述
    ，顯非精確之用語，而係對「安非他命」類毒品之通俗泛稱
    ，容屬「甲基安非他命」之名稱簡化結果，是上開簡稱誤載
    並不影響本案犯罪事實之認定，合先敘明。
  ㈡上揭事實，業據被告於警詢、偵訊、本院準備程序及審理時
    均坦承不諱（見偵卷第15至28、209至211頁；本院卷第167
    、343至345頁），核與證人甲○○於偵訊及本院審理時所證情
    節大致相符（見偵卷第199至203頁；本院卷第319至335頁）
    ，並有本院110年度聲監續字第185、186號通訊監察書暨電
    話附表、如附表所示之通訊監察譯文、濫用藥物尿液檢驗檢
    體監管記錄表及憲兵指揮部刑事鑑事中心鑑定書在卷可稽（
    見偵卷第101至104、109、111至112、168頁），足認被告上
    開任意性自白核與客觀事實相符，堪以採信。
  ㈢起訴意旨固認被告本案係基於販賣第二級毒品以營利之犯意
    ，而販賣第二級毒品甲基安非他命予證人甲○○。惟被告堅詞
    否認有何販賣第二級毒品之犯行，辯稱：伊當天係為了感謝
    證人甲○○幫忙調到毒品，才請他施用甲基安非他命等語；辯
    護人則為被告辯護稱：依本案之通訊監察譯文，至多僅足認
    定被告曾於電話中表示自己身上有錢，但需要向他人調毒品
    ，尚無從認定被告主觀上有向證人甲○○兜售毒品之意，且依
    證人甲○○之證述，其於110年3月14日當天原係要與被告合資
    購買毒品，惟因被告未能覓得毒品來源，故其另介紹藥頭「
    黃智宗」與被告進行毒品交易，待被告向「黃智宗」購得毒
    品後，被告曾撥付價值約1,000元之甲基安非他命予其施用
    ，且未收取任何對價。因證人甲○○自己已有毒品來源，其當
    無必要先協助被告向藥頭「黃智宗」購得毒品後，再轉向被
    告購買毒品施用，由此堪認被告所稱係為答謝證人甲○○協助
    購買毒品，始無償轉讓毒品予證人甲○○施用乙情，較屬可信
    ，自難認被告主觀上有販賣毒品牟利之犯意等語。經查：
　⒈販賣毒品案件，購毒者所稱向某人買受毒品之指證，不得作
    為有罪判決之唯一證據，仍須調查其他必要之證據，以察其
    是否與事實相符。良以購毒者供出毒品來源，因而查獲其他
    正犯或共犯，法律規定得減輕或免除其刑，其有為邀輕典而
    為不實陳述之可能，是購毒者陳述之憑信性本不及於一般人
    ，則其所證向某人購買毒品之陳述，必須有補強證據，以擔
    保其陳述之真實性。而所謂補強證據，係指購毒者之指證外
    ，尚有其他足以證明毒品交易陳述真實性之別一證據而言，
    必須與毒品交易之供述具有相當程度之關聯性，足使一般人
    對其供述無合理之懷疑存在，而得確信其為真實者，始足當
    之（最高法院111年度台上字第1163號判決意旨參照）。
　⒉證人甲○○有於110年3月14日晚上8時10分許後之某時，在雲林
    縣北港鎮公所附近，無償取得被告所交付價值約1,000元之
    甲基安非他命乙情，業據證人甲○○證述明確（見本院卷第32
    1、325、332至333頁)，經核與被告供稱：那天為了感謝證
    人甲○○幫我取得毒品，我就請他吃一點等語相符（見偵卷第
    26頁；本院卷第167、343至344頁），堪認被告於上揭時間
    、地點確曾無償提供價值約1,000元之甲基安非他命予證人
    甲○○之事實。而參諸證人甲○○於偵訊及本院審理時所證：11
    0年3月14日當天我是1個人在（北港鎮公所對面的）公園那
    邊坐，乙○○打電話給我，我們原本是看雙方誰身上有毒品，
    要互相請客的意思，後來是乙○○騎車到公園與我見面時，我
    們才決定要一起合資。因為我當時身上沒錢，我有跟乙○○講
    好他先幫我出，然後我隔天再拿1,000元還他，但後來乙○○
    沒有跟我拿1,000元。那天乙○○說他朋友那邊價格比較高，
    我就幫忙聯絡「黃智宗」，乙○○跟「黃智宗」原本並不認識
    ，我覺得「黃智宗」是要有認識的人帶過去（交易），他才
    會賣。「黃智宗」當天是由他人載到北港鎮公所門口，他坐
    在副駕駛座，我與乙○○一起走到副駕駛座車門旁，由乙○○直
    接交付4,000元給「黃智宗」，之後「黃智宗」中途曾離開
    約半小時，待其返回北港鎮公所附近之全聯福利中心後，是
    由乙○○單獨過去「黃智宗」車邊拿毒品，我則坐在公園內的
    涼亭等他。乙○○把毒品拿回來後，有倒一些毒品給我施用等
    語（見偵卷第203頁；本院卷第319至335頁）；核與被告於
    警詢及偵訊時供稱：「我與甲○○的通話，原本是要跟他合資
    買甲基安非他命，後來變成我自己出，叫他幫我調。我不知
    道他是去向誰調，他朋友開車過來北港公所那裡，我直接到
    車窗旁拿4,000元給那個人，半個多小時後，那個人又回來
    ，因為是甲○○幫我叫的，而且甲○○人也在我旁邊，所以我敢
    先拿錢給那個人。後來拿到毒品，我有請甲○○用一點點」等
    語一致（見偵卷第25至26、211頁），是由被告與證人甲○○
    歷來一致之陳述情節，當足推認被告與證人甲○○為如附表所
    示之通話並相約在北港鎮公所附近見面後，原欲一同合資購
    買甲基安非他命，惟因被告無法尋得適合之毒品來源，遂由
    證人甲○○介紹藥頭「黃智宗」前來交易，而因當時證人甲○○
    欠缺購毒資金，故係由被告在證人甲○○陪同下，先交付4,00
    0元向「黃智宗」購買甲基安非他命，待「黃智宗」至他處
    設法取得甲基安非他命後，再由被告出面向「黃智宗」拿取
    毒品，嗣並從中撥出價值約1,000元之甲基安非他命予證人
    甲○○施用，且未收取任何金錢等經過，自此尚難率認被告與
    證人甲○○係就甲基安非他命為有償交易，及被告有藉此牟取
    利益之情。
　⒊證人甲○○固曾於偵訊時提及「交易是黃智宗跟乙○○自己交易
    ，乙○○花4,000元買到半錢的甲基安非他命，後來我問乙○○
    可不可以讓我欠1,000，他說可以，就撥1,000元的量給我」
    等語（見偵卷第203頁），惟對此，證人甲○○於本院審理時
    已陳明其與被告係在合資購買甲基安非他命之前，雙方即約
    定由被告先幫其出資1,000元，隔天其再返還1,000元予被告
    ，而其在偵查中之上開證述，係將雙方說好由其欠款1,000
    元合資購買毒品之時間順序講錯乙情（見本院卷第334頁）
    ，是由證人甲○○於偵查及本院審理時就其係於何時向被告表
    示欲以欠款1,000元方式取得甲基安非他命乙節前後證述略
    有出入乙情，及依被告與證人甲○○前揭於偵訊及本院審理過
    程中就取得毒品經過所為一致之證述，客觀上無法排除證人
    甲○○原即以欠款方式與被告合資購買毒品之可能性，則在欠
    缺其他佐證下，實難逕認證人甲○○係於被告向「黃智宗」購
    得毒品後，始與被告議定由其以賒欠方式，向被告購買價值
    約1,000元之甲基安非他命。又細繹如附表編號①所示之通訊
    監察譯文，該等對話內容係於被告與證人甲○○相約在雲林縣
    北港鎮公所附近碰面前所為，而依其中被告所稱「我有 有
    那個 你要嗎？」、「沒有啦 要調 男生的」、「沒有阿 我
    要回去北港阿 我來買東西 調一下啊」等語，至多僅足認定
    被告曾向證人甲○○表示自己需要調取毒品（即甲基安非他命
    ），且依該則通話之前後語句觀之，可知係被告先撥打電話
    予證人甲○○，因證人甲○○未及時接聽，嗣再由證人甲○○回撥
    電話予被告，被告進而於電話中提及自己需要向他人調取毒
    品之事，此與一般藥腳主動聯繫並詢問販毒者可否提供或協
    助其取得毒品施用之情明顯有別，反而與被告及證人甲○○前
    述其等當日原係朋友間要就毒品互通有無，嗣相約見面後，
    始說好要一同合資購買毒品，並設法聯繫毒品來源到場交易
    等情較為相近，則如附表所示之通訊監察譯文內容，亦難補
    強證人甲○○於偵訊時所稱於被告向「黃智宗」取得毒品後，
    其始以賒欠方式向被告取得甲基安非他命施用乙節之憑信性
    ，無從據為不利於被告之認定。
　⒋復酌以被告與證人甲○○歷來均稱於110年3月14日晚間，被告
    係經由證人甲○○之介紹，以4,000元之對價向藥頭「黃智宗
    」購得甲基安非他命，是證人甲○○既已認識藥頭「黃智宗」
    而掌握毒品來源，其實無先行引介被告與「黃智宗」交易並
    取得甲基安非他命，再另向被告購買甲基安非他命施用之必
    要，蓋如此交易方式不僅迂迴，更可能使證人甲○○蒙受毒品
    輾轉買賣所生價差之不利益，自不符交易常情。而被告經由
    證人甲○○居間聯繫，向藥頭「黃智宗」購得甲基安非他命後
    ，思及證人甲○○一時缺錢購買毒品，而基於答謝朋友協助介
    紹毒品來源之目的，願無償轉讓甲基安非他命予證人甲○○施
    用乙情，則未顯然悖於常理。是於證人甲○○於偵訊時所證其
    係於被告取得毒品後始以賒欠方式向被告取得毒品等證詞之
    可信度存有疑慮，且公訴人並未舉出其他客觀事證足資認定
    被告主觀上具有營利意圖，進而販賣第二級毒品之情形下，
    基於罪疑有利被告之原則，應認被告本案係基於無償轉讓之
    意思，將其向「黃智宗」購得之第二級毒品甲基安非他命轉
    讓部分予證人甲○○施用。故起訴意旨認被告所為構成販賣第
    二級毒品罪嫌等語，容有誤會。至被告於本院準備程序及審
    理時，固曾否認於110年3月14日晚間有實際與藥頭「黃智宗
    」見面並交付現金予「黃智宗」以購買甲基安非他命，及否
    認當日曾與證人甲○○合資購買毒品等情節，惟被告嗣已明白
    表示其於本院審理時之記憶不太清楚，其之前於偵訊時所述
    可能較為正確等語（見本院卷第343頁），考量被告於偵查
    中之供述，距離案發時點較為接近，且其歷來之供述核與證
    人甲○○於偵訊及本院審理時之證述均大致相符，已如前述，
    是被告非無因時間遞嬗致記憶模糊之可能，自應以其對於犯
    罪情節之記憶及說明較為鮮明之偵查中之供述內容，採為本
    案認定事實之基礎。故被告上開於本院審理過程中翻異前詞
    之供述，尚不影響其於案發當日原係欲與證人甲○○合資購買
    毒品，嗣經由證人甲○○之介紹，由其出資向藥頭「黃智宗」
    購得毒品，並曾無償轉讓毒品予證人甲○○施用以為答謝等事
    實之認定，同無從推論被告有起訴意旨所指之販賣第二級毒
    品犯行，附此敘明。
  ㈣綜上所述，本案事證明確，被告本案無償轉讓第二級毒品即
    禁藥甲基安非他命之犯行堪以認定，應予依法論科。
二、論罪科刑：
  ㈠按甲基安非他命早於75年間經行政院衛生署（已改制為衛生
    福利部）公告列為不准登記藥品及禁止使用，迄未變更，而
    屬藥事法第22條第1項第1款所列之禁藥，且併屬依毒品危害
    防制條例第2條第2項第2款公告列管之第二級毒品。其非法
    轉讓者，藥事法第83條第1項及毒品危害防制條例第8條第2
    項、第6項皆設有處罰規定，屬於同一犯罪行為而同時有2種
    法律可資處罰之法規競合情形。此2法不具特別法與普通法
    關係，其等關於轉讓毒品與偽禁藥之刑事規制也無所謂特別
    與普通關係，本院向來依重法優於輕法之原則，就轉讓甲基
    安非他命未達法定應加重其刑之一定數量者，應優先擇法定
    刑較重之藥事法第83條第1項規定論處；就轉讓甲基安非他
    命達法定應加重其刑之一定數量者，因應依毒品危害防制條
    例第8條第6項規定加重其刑至2分之1，其法定刑已較藥事法
    第83條第1項轉讓禁藥罪為重，故適用毒品危害防制條例第8
    條第6項規定論處（最高法院111年度台上字第352號判決意
    旨參照）。查本案被告所轉讓之第二級毒品甲基安非他命，
    並無證據證明數量已達淨重10公克以上，且證人甲○○業已成
    年，被告亦非對未成年人為轉讓之行為。是核被告所為，係
    犯藥事法第83條第1項之轉讓禁藥罪。被告轉讓禁藥之犯行
    ，因與轉讓第二級毒品犯行經法條競合適用之結果，應論以
    藥事法第83條第1項之轉讓禁藥罪，已如前述，而藥事法第8
    3條第1項並未處罰持有禁藥之行為，依法律適用整體性之法
    理，因藥事法無處罰持有禁藥之明文，亦即持有禁藥並未構
    成犯罪，是被告轉讓甲基安非他命而持有該禁藥，其持有禁
    藥部分並無因吸收而不另論罪之關係。又起訴意旨認被告所
    為係構成販賣第二級毒品罪，尚有未洽，業經本院說明如前
    ，然此部分起訴之犯罪事實，與本院認定被告係犯藥事法第
    83條第1項之轉讓禁藥罪之基本社會事實同一，爰由本院告
    知被告所犯上開藥事法之法條及罪名（見本院卷第318頁）
    ，並依刑事訴訟法第300條規定，變更起訴法條。
  ㈡按毒品危害防制條例第17條第2項規定犯該條例第4條至第8條
    之罪於偵查及歷次審判中均自白者，減輕其刑。其立法理由
    旨在針對是類案件性質，其案情比較隱密而複雜，證據蒐集
    、調查及犯罪事實認定相對困難，藉此優惠，鼓勵行為人及
    時悔悟，同時使偵、審程序較易順利進行，亦容易折服而告
    確定，兼收節省訴訟勞費之效。鑑於毒品危害防制條例第17
    條第2項減刑規定之立法意旨與自首雷同，係將單純科刑事
    由作為處斷刑上減輕規定，其正當性乃求諸於行為人偵、審
    程序中自白之事實，而非刑罰評價對象之構成要件行為，是
    與罪責成立之關聯性已遠，不因該毒品同屬禁藥而有所不同
    ，基於責任個別原則，自非不能割裂適用。再參諸藥事法並
    無與前開減刑規定相類似或衝突之規定，基於本質上相同事
    物應為相同處理之法理，及法秩序一致性要求，自應給予該
    規定之減刑寬典，以減少法規範間之衝突與矛盾，亦無違罪
    刑相當及平等原則。從而，行為人轉讓同屬禁藥之第二級毒
    品甲基安非他命（未達法定應加重其刑之一定數量）予成年
    人（非孕婦），依重法優於輕法之原則，擇較重之藥事法第
    83條第1項轉讓禁藥罪論處，如行為人符合毒品危害防制條
    例第17條第2項規定之要件，仍應適用該條項規定減輕其刑
    。並本於同一法理，倘被告符合毒品危害防制條例第17條第
    1項規定之要件，亦應適用該條項規定減輕或免除其刑，始
    符平等原則，此乃本院最近之統一見解（最高法院111年度
    台上字第352號判決意旨參照）。被告就其本案轉讓禁藥即
    甲基安非他命予證人甲○○施用之事實，於警詢、偵訊、本院
    準備程序及審理時均自白犯行（見偵卷第25至26、211頁；
    本院卷第167、343至345頁），依據上開說明，合乎於偵查
    及歷次審判中均自白之要件，爰依毒品危害防制條例第17條
    第2項規定減輕其刑。
  ㈢爰審酌被告無視法令之禁止及漠視毒品之危害，任意轉讓甲
    基安非他命予證人甲○○施用，助長禁藥之流通、散布，戕害
    他人身心健康，亦對社會治安產生危害，所為實不可取；又
    被告前有竊盜、詐欺、酒後駕車之公共危險等前科，有臺灣
    高等法院被告前案紀錄表在卷可考（見本院卷第305至313頁
    ），難認素行良好；惟念及被告犯後始終坦承犯行之態度尚
    可，另考量被告本案轉讓毒品之對象僅證人甲○○1人、次數
    僅有1次，且係基於答謝證人甲○○協助其購得毒品之動機始
    為本案犯行，犯罪情節尚非十分嚴鉅；兼衡被告自陳為國小
    畢業之智識程度，及其現從事拆板模之工作，日薪約1,000
    餘元，前已離婚，育有已成年之1名兒子及領有中華民國身
    心障礙證明（各為第1類輕度、中度障礙）、尚在就學之2名
    女兒，復有罹患肺癌末期且領有中華民國身心障礙證明（為
    第1類、第7類中度）之父親賴其照顧之家庭生活、工作經濟
    狀況等一切情狀（見本院卷第177、355至363頁），量處如
    主文所示之刑。至被告所犯之罪雖不得易科罰金，然依刑法
    第41條第3項之規定，仍得聲請易服社會勞動，附此敘明。
據上論斷，應依刑事訴訟法第299條第1項前段、第300條（僅引
程序法條），判決如主文。
本案經檢察官丙○○提起公訴，檢察官蔡如琳到庭執行職務。
中　　華　　民　　國　　111 　年　　5 　　月　　25　　日
                  刑事第三庭  審判長法  官  吳基華
                                    法  官  蔡美華
                                    法  官  蘇珈漪
以上正本證明與原本無異。
如不服本判決應於收受判決後20日內向本院提出上訴書狀，並應
敘述具體理由；其未敘述上訴理由者，應於上訴期間屆滿後20日
內向本院補提理由書。「切勿逕送上級法院」。
                              書記官  曾百慶
中　　華　　民　　國　　111 　年　　5 　　月　　25　　日

附錄本案論罪科刑法條全文：
藥事法第83條：
明知為偽藥或禁藥，而販賣、供應、調劑、運送、寄藏、牙保、
轉讓或意圖販賣而陳列者，處7年以下有期徒刑，得併科新臺幣5
千萬元以下罰金。
犯前項之罪，因而致人於死者，處7年以上有期徒刑，得併科新
臺幣1億元以下罰金；致重傷者，處3年以上12年以下有期徒刑，
得併科新臺幣7千5百萬元以下罰金。
因過失犯第1項之罪者，處2年以下有期徒刑、拘役或科新臺幣5
百萬元以下罰金。
第1項之未遂犯罰之。

附表：
 時      間     通 訊 監 察 譯 文 內 容   備      考 ① 110年3月14日晚上7時26分 【基地臺位置： 雲林縣○○鎮○○路00巷00號】 　 　 　 Ａ：0000000000（甲○○）           ↓ Ｂ：0000000000（乙○○） ㈠通訊監察譯文出處：偵卷第168頁 ㈡本院110年度聲監續字第185、186號通訊監察書暨電話附表（偵卷第101至104頁）  Ｂ：你誰？ Ａ：你剛不是打電話來？ Ｂ：黑阿，阿你是誰？ Ａ：我阿健阿，怎麼了？ Ｂ：齁，阿健喔。 Ａ：黑。　　 Ｂ：我有，有那個，你要嗎？ Ａ：你那邊有喔？ Ｂ：沒有啦，要調，男生的。 Ａ：齁。 Ｂ：黑阿。 Ａ：你那邊有就對了。 Ｂ：黑阿，我調一調，要去北港阿。 Ａ：齁，你現在要下來港ㄟ喔？ Ｂ：蛤？ Ａ：你現在要去港ㄟ喔？ Ｂ：沒有阿，我要回去北港阿，我來買東西，調一下啊。 Ａ：齁，我現在在公園這邊。 Ｂ：公園？ Ａ：要不然你過來再說啦。 Ｂ：好啦。 Ａ：我在鎮公所這邊。 Ｂ：好，大門嗎？ Ａ：前門啦。 Ｂ：好。  ② 110年3月14日晚上8時10分 【基地臺位置： 雲林縣○○鎮○街里○○路0號】 Ａ：0000000000（甲○○）           ↑ Ｂ：0000000000（乙○○）   Ｂ：我要到了。 Ａ：好。